臺灣士林地方法院小額民事判決
                                   111年度士小字第790號 
原      告  劉雅芳  
被      告  林紘伸  


上列當事人間因被告詐欺等案件（110年度金訴字第407號），原
告提起刑事附帶民事訴訟請求損害賠償事件（110年度附民字第7
80號），經本院刑事庭裁定移送前來，本院於民國111年5月4日
言詞辯論終結，本院判決如下：
    主  文
被告應給付原告新臺幣玖萬玖仟玖佰玖拾玖元，及自民國一百一
十年九月十二日起至清償日止，按年息百分之五計算之利息。
本判決得假執行。
    事實及理由要領
一、被告經合法通知，無正當理由而不於調解期日到場，爰依民
    事訴訟法第436條之12第1項之規定，准依到場原告之聲請，
    命即為訴訟之辯論，並由其一造辯論而為判決。
二、原告起訴主張：被告因經濟狀況不佳，經其前同事訴外人許
    靖煥介紹，於民國109年10月間某日，基於參與犯罪組織之
    犯意，加入由訴外人許靖煥、「太陽」及其他真實姓名年籍
    不詳之成年人所組成3人以上、以實施詐術為手段、具有持
    續性、牟利性及結構性之詐欺集團（下稱本案詐欺集團），
    以1個包裹新臺幣（下同）1000元至2000元之代價，擔任收
    取、轉交包裹內人頭帳戶存簿、提款卡（俗稱取簿手）及持
    提款卡提領款項（俗稱車手）之工作，而與訴外人許靖煥、
    「太陽」及本案詐欺集團不詳成年成員共同意圖為自己不法
    所有，基於三人以上詐欺取財及掩飾詐欺取財不法犯罪所得
    去向之洗錢之犯意聯絡，先由本案詐欺集團不詳成年成員於
    109年10月12日以LINE通訊軟體與訴外人何佳榮接洽，以申
    辦貸款為由，要求訴外人何佳榮寄出其身分證件影本及華南
    商業銀行帳號帳號000000000000號帳戶（下稱華南銀行帳戶
    ）存摺影本與金融卡，訴外人何佳榮遂依指示於109年10月3
    1日下午1時許，將其身分證件影本及華南銀行帳戶存摺、金
    融卡，至高雄市○○區○○路00號1樓之全家便利商店梓官梓興
    店，以郵寄包裹方式，寄往臺北市○○區○○路000號全家便利
    商店行善店，被告再於109年11月2日晚間8時28分許，依訴
    外人許靖煥指示至全家便利商店行善店領取該裝有訴外人何
    佳榮華南銀行帳戶存摺、金融卡、身分證件影本之包裹，再
    旋即至不詳地點將該包裹交由訴外人許靖煥轉交本案詐欺集
    團上游收受，被告則自訴外人許靖煥處獲取1000元之報酬；
    本案詐欺集團不詳成年成員取得華南銀行帳戶存摺、金融卡
    等資料後，於109年11月4日晚間7時許，假冒「東森購物」
    客服人員，以電話聯繫原告，向原告佯稱原告經誤設為經銷
    商，需依銀行人員指示取消云云，再由本案詐欺集團不詳人
    員假冒玉山銀行客服人員，向原告佯稱需按指示操作自動櫃
    員機云云，致原告陷於錯誤，依詐欺集團指示，於109年11
    月5日凌晨0時2分許，在臺北市○○○路0段000號1樓利用網路
    銀行轉帳99999元至華南銀行帳戶內，且旋遭本案詐欺集團
    成年成員提領一空，以此製造金流之斷點，致無從追查該等
    犯罪所得之去向，而掩飾或隱匿該等犯罪所得，原告因而受
    有99999元之損害，爰依侵權行為損害賠償之法律關係提起
    本件訴訟，並聲明被告應給付原告99999元及自起訴狀繕本
    送達之翌日起至清償日止，按年息百分之五計算之利息，且
    願供擔保，請准宣告假執行。
三、得心證之理由：
　㈠按因故意或過失，不法侵害他人之權利者，負損害賠償責任
    ；又數人共同不法侵害他人之權利者，連帶負損害賠償責任
    ，民法第184條第1項前段、第185條第1項前段定有明文。查
    被告因本件侵權行為涉犯三人以上共同詐欺取財等罪嫌，經
    檢察官起訴後，業經本院刑事庭以本院110年度金訴字第407
    號判決認被告涉犯三人以上共同詐欺取財罪而判處應執行有
    期徒刑1年6月確定在案，此有上開刑事判決及臺灣高等法院
    被告前案紀錄表在卷可參，並經本院依職權調閱前開刑事案
    件卷宗查閱無訛，而被告經合法通知無正當理由未到場，亦
    未提出書狀為任何具體的聲明及陳述，應堪信原告之主張為
    真實；又本件被告上開共同詐欺取財等犯行，係造成原告受
    到財產上損害之加害行為之一，其與詐欺集團成員對原告所
    為詐欺行為間，有客觀上之行為關聯共同存在，則被告與詐
    欺集團成員之行為對原告而言即構成共同侵權行為，被告自
    應就原告所受全部損害負損害賠償責任，是原告依侵權行為
    之法律關係，請求被告賠償99999元，於法應屬有據。
  ㈡又給付無確定期限者，債務人於債權人得請求給付時，經其
    催告而未為給付，自受催告時起，負遲延責任；其經債權人
    起訴而送達訴狀，或依督促程序送達支付命令，或為其他相
    類之行為者，與催告有同一之效力；又遲延之債務，以支付
    金錢為標的者，債權人得請求依法定利率計算之遲延利息；
    又應付利息之債務，其利率未經約定，亦無法律可據者，週
    年利率為百分之五，民法第229條第2項、第233條第1項前段
    、第203條分別定有明文。查本件請求被告給付侵權行為損
    害賠償事件，未經原告舉證證明定有期限，應認屬未定期限
    債務，依上開規定，被告應自受催告時起始負遲延責任，而
    本件刑事附帶民事訴訟起訴狀繕本，業於110年9月1日寄存
    送達於被告之住所，此有送達證書附卷可參，是原告就上揭
    所得請求之金額，尚得請求自刑事附帶民事訴訟起訴狀繕本
    寄存送達生效之翌日即110年9月12日起至清償日止，按年息
    百分之五計算之利息。從而，原告依上開法律關係，求為判
    決如主文第1項所示，為有理由，應予准許。
四、本件係就民事訴訟法第436條之8第1項適用小額訴訟程序所
    為被告敗訴之判決，依同法第436條之20規定，應依職權宣
    告假執行；而本件係刑事附帶民事訴訟，由刑事合議庭依刑
    事訴訟法第504條第1項前段裁定移送本庭之事件，而依同條
    第2項之規定，免納裁判費，且迄至本院言詞辯論終結止，
    當事人並無其他訴訟費用之支出，自無諭知本件訴訟費用負
    擔之必要。又原告所為宣告假執行之聲請，僅在促使法院為
    此職權之行使，本院自不受其拘束，仍應逕依職權宣告假執
    行，然本件既已依職權宣告假執行，自無再命原告提供擔保
    之必要。
中　　華　　民　　國　　111 　年　　5 　　月　  18  　日
                  士林簡易庭  法  官  黃雅君
　　　　　　　　　　
以上正本係照原本作成。
如不服本判決，應於送達後20日內，向本院提出上訴狀並應記載
上訴理由，表明關於原判決所違背之法令及其具體內容與依訴訟
資料可認為原判決有違背法令之具體事實，如於本判決宣示後送
達前提起上訴者，應於判決送達後20日內補提上訴理由書（須附
繕本）。
中　　華　　民　　國　　111 　年　　5 　　月　  18　　日
                              書記官  吳俊明